sk-SK: Rovina zameriavača: Prvý; Sťahovanie; Druhý; Iné
zh-CN: 十字线平面: 第一; 移动; 第二; 其他
it: Piano del reticolo: Primo; In movimento; Secondo; Altro
nl: Dradenkruisvlak: Eerste; In beweging; Tweede; Andere
nb: Retikkelplan: First; Bevegende; Sekund; Annet
sv: Riktmedelsplan: Först; Rör på sig; Andra; Övrigt
lt-LT: Tinklelio plokštuma: Pirmoji; Judanti; Antroji; Kita
de: Fadenkreuzebene: Erste; Bewegend; Zweite; Sonstiges
bg-BG: Равнина на мерника: Първи; Подвижен; Втори; Други
hu: Szálkereszt képsíkja: Első; Mozgó; Második; Egyéb
zh-TW: 十字線平面: 第一; 移動; 第二; 其他
el: Επίπεδο πλέγματος: Πρώτo; Κινούμενο; Δεύτερο; Άλλο
fi: Hiusristikkotaso: Ensimmäinen; Liikkuva; Toinen; Muu
pl: Płaszczyzna siatki: Pierwsza; Ruchoma; Druga; Inne
ru: Плоскость сетки: Первая; Движущаяся; Вторая; Другая
en: Reticle plane: First; Moving; Second; Other
fr: Plan réticulaire: Premier; Mobile; Deuxième; Autre
ro-RO: Planul reticulului: Primul; În mișcare; Al doilea; Altele
da: Plan for trådkors: Første plan; I bevægelse; Andet plan; Andet
pt-PT: Plano retículo: Primeiro; Em movimento; Segundo; Outro
es: Plano de retícula: Primero; En movimiento; Segundo; Otros
ja: レチクル面: ファースト; 移動; セカンド; その他
pt-BR: Plano retícula: Primeiro; Móvel; Segundo; Outro
ko: 레티클 평면: 첫 번째; 이동형; 두번째; 기타
hr-HR: Končanica ravnine: Prva; Pokretna; Druga; Ostalo
sl-SI: Ravnina namerilnega križa: Prva; Premikajoča; Druga; Drugo
th: ระนาบของศูนย์เล็ง: First; Moving; Second; อื่นๆ
cs: Rovina záměrného kříže: První; Stěhování; Druhý; Jiné
tr: Retikül düzlemi: Birinci; Hareketli; İkinci; Diğer
vi: Tiêu diện kẻ: Đầu tiên; Di chuyển; Thứ hai; Khác